【裁判字號】    97,易,4287
【裁判日期】    971128
【裁判案由】    傷害等
【裁判全文】
臺灣臺中地方法院刑事判決              97年度易字第4287號
公  訴  人  臺灣臺中地方法院檢察署檢察官
被      告  甲○○
上列被告因傷害等案件，經檢察官提起公訴（97年度偵字第2367
4號），被告於本院準備程序就被訴事實為有罪之陳述，本院裁
定改行簡式審判程序，判決如下：
    主    文
甲○○服用酒類，不能安全駕駛動力交通工具而駕駛，處拘役肆
拾日，如易科罰金，以新臺幣壹仟元折算壹日。又傷害人之身體
，處拘役貳拾日，如易科罰金，以新臺幣壹仟元折算壹日。又損
壞他人之大門玻璃、警報顯示器及顯示燈，足以生損害於他人，
處拘役拾伍日，如易科罰金，以新臺幣壹仟元折算壹日。又對於
公務員依法執行職務時，施強暴，處拘役伍拾伍日，如易科罰金
，以新臺幣壹仟元折算壹日。應執行拘役壹佰拾日，如易科罰金
，以新臺幣壹仟元折算壹日。
    犯罪事實
一、甲○○於民國97年10月6日20時起至22時止，在臺中市之第
    一廣場附近詳細地址不明之地點飲用鋁罐裝啤酒3罐後，已
    達不能安全駕駛之程度，竟仍於同日22時，騎乘車牌號碼
    ASQ-855號重型機車，沿臺中市○○路往臺中市北屯區○○○街360號住處行駛，於同日23時，始返回其位於臺中市北
    屯區○○○街360號之住處。甲○○返回住處後，因其與鄰
    居丙○○、乙○○先前存有嫌隙，竟先基於傷害之犯意，於
    同年月7日0時30分，在臺中市北屯區○○○街360號地下1樓
    ，以徒手抓丙○○之頸部，致丙○○受有頸部挫傷之傷害。
    另基於毀損之犯意；於同日凌晨1時，在上址4樓之3門前，
    以滅火器打破住戶乙○○所有之住處大門玻璃及警報警示器
    、顯示燈各1個，致令不堪用，足以生損害於乙○○。嗣因
    民眾報案，臺中市警察局第五分局北屯派出所警員羅文淵據
    報後至現場處理，甲○○竟另基於妨害公務之犯意，於該日
    凌晨1時20分，在上址1樓，以手掐住斯時身著警察制服前來
    依法執行職務之員警羅文淵，並拉扯羅文淵防彈衣，而以此
    強暴方式妨害依法執行職務之員警羅文淵。嗣經員警當場將
    甲○○逮捕並返回北屯派出所內，復由警於該日5時36分，
    對甲○○施以酒測，其酒精呼氣值竟高達0.49MG／L。
二、案經丙○○、乙○○訴由臺中市警察局第五分局報請臺灣臺
    中地方法院檢察署檢察官偵查起訴。
    理    由
一、訓據被告甲○○對於前揭犯罪事實均坦承不諱，且據證人丙○○、乙○○、羅文淵等人於警詢及檢察官偵查中、證人雷
    毅於警詢時分別證述明確，復有復有酒測值記錄單、中國醫
    藥大學附設醫院診斷證明書故1份及現場照片22張附卷可稽
    。再查，參以德、美認定標準，對於酒精濃度呼氣達每公升
    0.55毫克，肇事率為一般人正常人之10倍，有法務部88年5
    月18日法88檢字第16669號函文可參。另就醫學文獻所知，
    當呼氣濃度達0.25毫克時，將造成輕至協調功能降低之輕度
    中毒症狀，當呼氣濃度達0.5毫克時，將造成反應較慢、感
    覺減低、影響駕駛等輕到中度之中毒症狀，此有行政院國軍
    退除役官兵輔導委員會臺北榮總醫院88年8月5日（88）北總
    內字第26 868號函文可參。且查，正常人每小時的酒精呼氣
    濃度每公升約減少0.048至0.071毫克，此亦有法務部法醫研
    究所91年7月20日法醫科學學術研討會資料在卷可憑。本件
    被告為警施以呼氣酒測時之呼氣酒測值達每公升0.49毫克，
    被告自承係於97年10月6日晚上10時許開始騎車，而為警測
    試酒精呼氣值時為翌日早上5時36分，以最有利行為人之標
    準往前推算結果，是被告開始騎乘機車時之酒精呼氣值起碼
    應為每公升0.8548毫克（計算式：7小時36分×0.048＋0.49
    ＝0.8548），顯已超過前揭標準值，則被告顯已達到不能安
    全駕駛之程度，甚為明確。綜上所述，被告自白核與事實相
    符，事證明確，其前開犯行均堪認定。
二、核被告所為，係犯刑法第135條第1項之妨害公務罪、第185
    條之3之公共危險罪、第277條第1項之傷害罪、第354條之毀
    損罪。被告所犯上開4罪間，犯意各別，犯罪構成要件不同
    ，應予分論併罰。爰審酌被告被告前已有公共危險前科，猶
    仍飲用酒類後騎乘機車，惟實際上未造成任何事故，並其僅
    因細故，即動手傷害被害人丙○○，並毀損被害人乙○○之
    財物，手段有可議之處，但其犯罪後坦承犯行，且本件被毀
    損之物為大門玻璃、警報顯示器、顯示燈等，又其對於前來
    處理之員警施以強暴手段，妨害員警執行公務，並其犯後坦
    承犯行，態度尚佳，然尚未與被害人和解等一切情狀，分別
    量處如主文所示之刑，並定其應執行之刑，及諭知易科罰金
    之折算標準。
據上論斷，應依刑事訴訟法第273條之1第1項、第299條第1項前
段，刑法第135條第1項、第185條之3、第277條第1項、第354條
、第51條第6款、第41條第1項前段，刑法施行法第1條之1，判決
如主文。
中    華    民    國    97    年    11    月    28    日
                  刑事第六庭    法  官  戴博誠
以上正本證明與原本無異。
如不服本判決應於收受判決後10日內向本院提出上訴書狀，並應
敘述具體理由；其未敘述上訴理由者，應於上訴期間屆滿後20日
內向本院補提理由書（均須按他造當事人之人數附繕本）「切勿
逕送上級法院」。
                                書記官  林政佑
中    華    民    國    97    年    11    月    28    日
【附錄本案論罪科刑法條】
刑法第135條第1項：
對於公務員依法執行職務時，施強暴脅迫者，處3年以下有期徒
刑、拘役或3百元以下罰金。
刑法第185條之3：
服用毒品、麻醉藥品、酒類或其他相類之物，不能安全駕駛動力
交通工具而駕駛者，處1年以下有期徒刑、拘役或科或併科15萬
元以下罰金。
刑法第277條第1項：
傷害人之身體或健康者，處3年以下有期徒刑、拘役或1千元以下
罰金。
刑法第354條：
毀棄、損壞前二條以外之他人之物或致令不堪用，足以生損害於
公眾或他人者，處2年以下有期徒刑、拘役或5百元以下罰金。


司法院資訊處製作；財團法人民間司法改革基金會備份。
